---
title: "Regresion logistica"
author: "reportes con R - Clase 3"
date: "2023-02-10"
output:
  html_document: 
   toc: yes
   toc_float:
    collapse: yes
   number_sections: yes    
   code_folding: hide
   code_download: yes
   theme: yeti
---

```{r setup, include=FALSE}
#setup es el nmbre del codigo
knitr::opts_chunk$set(echo = TRUE, warning= FALSE, message = FALSE)
```

# introduccion

Laregresion logistica es uno de los metodos mas comunes para predecir el valor de una variable de respuesta $Y$ de tipo categorica, en funcion de conjunto de variables predictoras. Algunos ejemplos de esta varible $Y$ ouede ser :

* $Y=0$ o $Y=1$
* $Y=$ Pago su credito o $Y=$ no pago su credito

El objetivo de este tipo de modeloses el estimar la probabilidad de evento de interes.

$$P[Y=1 | X=x]$$
Usaremos la funcion logit para estas cuentas:
$$P[Y=1 | X=x]=\frac{exp(\beta^{T}x)}{1+exp(\beta^{T}x)}$$

# Ejemplo en R

```{r CargaLibrerias, eval=TRUE, message=FALSE}
#include=FALSE es para ocultar el codigo
#echo=FALSE 
#para ver el codigo
# ?knitr::knit
# knitr::knit_code$get
library(ggplot2)
library(corrplot)
library(car)
library(knitr)
library(PerformanceAnalytics)
library(cowplot)
```


```{r CargarDatos, include=TRUE, message=FALSE}
titanic <- read.csv("https://raw.githubusercontent.com/datasciencedojo/datasets/master/titanic.csv")
colnames(titanic)
```

## Algunos graficos
Consideremos:

* La variable dependiente Survived
* La variable Pclass
* La variable Age

```{r PrimerGraficos, message=FALSE}
titanic$Survived<- as.factor(titanic$Survived)
titanic$Pclass<- as.factor(titanic$Pclass)
ggplot2::ggplot(data= titanic, 
                mapping=aes(Survived, fill=Survived))+ 
  geom_bar(position="dodge")+ 
  scale_fill_manual(values= c("red","blue"))

```




