---
title: "Regresion logistica"
author: "reportes con R - Clase 3"
date: "2023-02-10"
output:
  html_document: 
   toc: yes
   toc_float:
      collapse: yes
   number_sections: yes    
   Code_folding: hide
   code_download: yes
   theme: yeti
---

```{r setup, include=FALSE}
#setup es el nmbre del codigo
knitr::opts_chunk$set(echo = TRUE)
```

# introduccion

Laregresion logistica es uno de los metodos mas comunes para predecir el valor de una variable de respuesta $Y$ de tipo categorica, en funcion de conjunto de variables predictoras. Algunos ejemplos de esta varible $Y$ ouede ser :

* $Y=0$ o $Y=1$
* $Y=$ Pago su credito o $Y=$ no pago su credito

El objetivo de este tipo de modeloses el estimar la probabilidad de evento de interes.

$$P[Y=1 | X=x]$$
Usaremos la funcion logit para estas cuentas:
$$P[Y=1 | X=x]=\frac{exp(\beta^{T}x)}{1+exp(\beta^{T}x)}$$
# Ejemplo en R

```{r CargaLibrerias, eval=TRUE, echo=FALSE}
#include=FALSE es para ocultar el codigo
#echo=FALSE 
#para ver el codigo
# ?knitr::knit
# knitr::knit_code$get
library(ggplot2)
library(corrplot)
library(car)
library(knitr)
library(PerformanceAnalytics)
library(cowplot)
```





